臺灣板橋地方法院交通事件裁定　　 　　96年度交聲字第175號
異　議　人
即受處分人　甲○○?男?39歲.
　　　　　　　　　?住臺北市○.
上列異議人即受處分人因違反道路交通管理處罰條例案件，對於
臺北市交通事件裁決所於民國九十六年二月二日所為北市裁二字
第裁二二－Ｃ00000000號裁決，聲明異議，本院裁定如
下：
    主  文
異議駁回。
    理  由
一、按汽車駕駛人，行經有燈光號誌管制之交岔路口闖紅燈者，
    處新臺幣（下同）一千八百元以上五千四百元以下罰鍰，並
    記違規點數三點，道路交通管理處罰條例第五十三條、第六
    十三條第一項第三款定有明文。
二、本件異議人即受處分人甲○○於民國九十六年一月八日下午
    二時三十五分許，駕駛車號ＢＡＦ－○一七號重型機車行經
    臺北縣永和市○○路與民光街口時，因闖越紅燈，經臺北縣
    政府警察局永和分局員警王順賢發現當場攔停製單開罰，嗣
    受處分人於九十六年一月二十三日應到案日期前之同年月十
    六日提出申訴，經原處分機關函請舉發單位調查結果，仍認
    受處分人有上開違規行為，乃於九十六年二月二日依道路交
    通管理處罰條例第五十三條第一項及違反道路交通管理事件
    統一裁罰基準表之規定，裁處受處分人一千八百元罰鍰，並
    依同條例第六十三條第一項（裁決書漏載第三款）規定記違
    規點數三點。
三、異議人即受處分人甲○○固於聲明異議狀及本院訊問中對於
    上述時間、地點經警攔停舉發一事不否認，惟矢口否認有何
    違反道路交通管理處罰條例之行為，辯稱：伊經過該路口時
    行向號誌確為綠燈狀態，而員警位置在右前方約四十公尺處
    ，背對號誌，正在戴安全帽發動機車準備離去，於其準備切
    入車道時回頭看到號誌呈現變換為紅燈狀態，便揮手將伊攔
    下，當時係已過路口後員警才攔伊，且員警當時亦未拍照存
    證云云。經查，異議人於上揭時、地行經有燈光號誌管制之
    交岔路口，違規闖越紅燈行駛一節，業據證人即舉發員警王
    順賢於本院訊問時結證稱：「（問：當時舉發經過及看到違
    規的情形如何？）當時我已經舉發完一位年輕人，當時時間
    是九十六年一月八號下午二點半左右，當時我所在的位置在
    中正路上，我所在離紅綠燈有三十到五十公尺，當時我已經
    先舉發一對機車雙載的年輕人，當初我要回頭往中和方向走
    ，然後我回頭看到異議人從紅燈過來，當時他同向的車子都
    停在紅燈停止線那裡，只有異議人車子騎過來，後來我抬頭
    看確實是紅燈我就將他攔下來。」、「（問：看到異議人的
    時候是否已經過了路口往你處過來，或是在紅燈停止線前過
    來？）我看到他是從紅燈停止線前一直往我的方向開過來，
    所以我才將他攔下來，當時我確實有看的很清楚異議人有闖
    紅燈。」、「（問：是先看到異議人還是先看到紅燈？）我
    先看到紅燈才看到異議人從我那裡過來，當時我覺得奇怪已
    經紅燈了異議人還開過來，當時我還抬頭看是否確實是紅燈
    ，所以我才確定異議人闖紅燈。」、「當時我已經戴好安全
    帽車子與道路是橫向的，當時我有看紅綠燈的方向想在走之
    前要確定一下是否有相同違規的人過來，然後我很明確的看
    到異議人一個人騎乘機車從紅燈那裡過來，其他駕駛人都停
    在紅燈停止線那裡。」等語明確（見卷附本院九十六年五月
    十五日訊問筆錄），觀諸證人所言，就燈號情形、執勤所處
    位置、異議人行駛路徑及闖紅燈過程等情節詳述具體明確，
    依證人所述，其離去值勤處所前為確認有無民眾再為違規行
    為，始望向異議人所經路口，則其對該路口號誌情形乃係基
    於其取締交通違規專門訓練下所加之特別注意，且經證人一
    再表示明確其未有誤認，又詳述當時其他車輛行止情形，並
    符時序未有悖情理之誤，復衡之證人即本件舉發員警王順賢
    證述與異議人間並無何身分利害業務關係，當無嫌隙，衡情
    應無甘冒偽證罪刑責風險而設詞構陷異議人之理，從而，既
    查無任何證據足資證明執勤員警有何捏造事實違法取締之不
    法情事，並參酌警員執行公務時，本身即受有行政懲處責任
    之監督，且其到庭具結作證，更係以刑事責任擔保其證言之
    真實性，其之證言又與事實無悖，是其證述應非子虛，自足
    採信。又違規情事發生往往在一瞬之間，若要求員警於違規
    時均須提出科學採證資料始可加以舉發，實太過苛求，且遍
    尋道路交通法令亦無員警當場攔停舉發時須有科學儀器採證
    資料始可為之規定，故雖未有採證證據提出，然證人證言之
    可信既如上述，已足資為認定異議人於行向紅燈違規闖越駕
    駛之實，而異議人僅空言指摘，未有何證據提出以供本院詳
    查，異議人否認違規顯係卸責之詞，其漫言所辯，尚不足採
    為免責之依據，據此，異議人有於上述時、地違規闖越紅燈
    一事應堪認定，本件事證明確，應依法論科。
四、從而，原處分機關依據道路交通管理處罰條例第五十三條第
    一項、第六十三條第一項第三款及違反道路交通管理事件統
    一裁罰基準表之規定，裁處異議人罰鍰一千八百元，並記違
    規點數三點，經核並無違誤，量罰亦甚妥適，應予維持，本
    件異議為無理由，應予駁回。
據上論斷，應依道路交通案件處理辦法第十九條，裁定如主文。
中　　華　　民　　國　　96　　年　　5 　　月　　31　　日
                    臺灣板橋地方法院交通法庭
                            　法  官  王綽光
上列正本證明與原本無異。
如不服本裁定，應於裁定送達後五日內向本院提出抗告狀。
                              書記官  許清秋
中　　華　　民　　國　　96　　年　　6 　　月　　4 　　日
